【裁判字號】    99,交聲,38
【裁判日期】    990111
【裁判案由】    交管條例聲異
【裁判全文】
臺灣板橋地方法院交通事件裁定          99年度交聲字第38號
原處分機關  交通部公路總局臺北區監理所板橋監理站
異  議  人
即受處分人  甲○○
上列受處分人因違反道路交通管理處罰條例案件，對於交通部公
路總局臺北區監理所板橋監理站民國98年12月2 日所為之板監裁
字第41-CO0000000號、板監裁字第41-CO0000000號裁決，聲明異
議，本院裁定如下：
    主      文
異議駁回。
    理      由
一、本件異議意旨略以：異議人所有之車牌號碼CQD-006 號重型
    機車遭指稱有違規2 件，但異議人並未收到該2 件違規事件
    之舉發通知單及違規照片，直接收到裁決書，令人深感錯愕
    不已，無法令人信服，為此聲明異議，請求撤銷原處分等語
    。
二、按汽車（依道路交通管理處罰條例第3 條第8 款及道路交通
    安全規則第2 條第1 項第1 款規定，包括機器腳踏車）駕駛
    人，爭道行駛有下列情形之一者，處新臺幣（下同）600 元
    以上1800元以下罰鍰：十三、機器腳踏車，不在規定車道行
    駛。且汽車駕駛人有道路交通管理處罰條例第45條情形者，
    除依原條款處罰鍰外，並記違規點數1 點。道路交通管理處
    罰條例第45條第13款、第63條第1 項第1 款分別定有明文。
    次按，處理違反道路交通管理事件，有關文書送達之程序，
    依行政程序法之規定。違反道路交通管理事件統一裁罰基準
    及處理細則第5 條亦有明文。而行政程序法中對於文書送達
    ，於應受送達人之住居所、事務所或營業所為之。但在行政
    機關辦公處所或他處會晤應受送達人時，得於會晤處所為之
    ；於應送達處所不獲會晤應受送達人時，得將文書付與有辨
    別事理能力之同居人、受僱人或應送達處所之接收郵件人員
    ；又送達不能依前2 條規定為之者，得將文書寄存送達地之
    地方自治或警察機關，並作送達通知書2 份，1 份黏貼於應
    受送達人住居所、事務所、營業所或其就業處所門首，另1
    份交由鄰居轉交或置於該送達處所信箱或其他適當位置，以
    為送達。前項情形，由郵政機關為送達者，得將文書寄存於
    送達地之郵政機關。寄存機關自收受寄存文書之日起，應保
    存3 個月。行政程序法第72條第1 項、第73條第1 項、第74
    條亦分別定有明文。
三、經查：
  (一)異議人即受處分人甲○○所有之車牌號碼CQD-006 號重型機
    車，先後於民國98年2 月16日12時59分許及同年4 月6 日9
    時28分許，行經臺北縣中和市○○路○ 段199 號前時，均有
    不在規定車道行駛（行駛於劃有「禁行機車」之文字標線之
    內側車道上）之違規行為，分別經警拍照後逕行舉發之事實
    ，有臺北縣政府警察局舉發違反道路交通管理事件通知單（
    下稱舉發通知單）2 份及違規採證照片2 張在卷可稽，堪認
    屬實。
  (二)再查，異議人於95年8 月30日將戶籍遷入「臺北縣永和市○
    ○路○ 段352 巷122 弄15號2 樓」，迄今仍居住於該處，有
    異議人個人基本資料查詢結果及異議人聲明異議狀（聲明異
    議狀上所載異議人之住址即為臺北縣永和市○○路○ 段352
    巷122 弄15號2 樓）各1 份附卷可考。而舉發機關（臺北縣
    政府警察局中和第一分局中和派出所）舉發上開2 件違規事
    件後，均係囑託郵政機關代為送達舉發通知單予異議人，送
    達處所即為異議人上開住址，嗣郵政機關按址送達時因均未
    獲會晤異議人本人，亦無有辨別事理能力之同居人、受僱人
    或接收郵件人員代為收受送達，郵政機關即依行政程序法第
    74條規定，先後於98年3 月5 日、同年4 月16日將上開違規
    日期分別為98年2 月16日、同年4 月6 日之違規事件舉發通
    知單寄存於永和中山路郵局，並各作送達通知書2 份，1 份
    黏貼於應受送達人（即異議人）門首，另1 份置於受送達處
    所（即異議人上開住址）信箱或適當位置等情，亦有舉發通
    知單送達證書2 份在卷可憑，足認上開2 件違規事件之舉發
    通知單均已合法送達於異議人（於寄存當日發生送達效力）
    ，縱異議人事後因故未向郵政機關領取舉發通知單，亦不影
    響上開舉發通知單已合法送達之效力。
  (三)又上開2 件違規事件之舉發通知單已發生送達之效力，而異
    議人均未於應到案日期前（應到案日期分別為98年4 月1 日
    、同年5 月14日）繳納罰鍰或陳述意見、到案聽候裁決，至
    原處分機關於98年12月2 日開立該2 件違規事件之裁決書時
    ，顯均已逾到案期限60日以上，依道路交通管理處罰條例第
    45條第13款、第63條第1 項第1 款、第7 條之2 第1 項第7
    款、第2 項但書第5 款、第4 項及違反道路交通管理事件統
    一裁罰基準表之規定，原處分機關自得分別裁處異議人1800
    元之罰鍰，並各記違規點數1 點。
四、綜上所述，異議人所有之車牌號碼CQD-006 號重型機車，確
    有於上開時、地不在規定車道行駛（行駛於劃有「禁行機車
    」之文字標線之內側車道上）之違規行為2 次，原處分機關
    依前揭法條規定，就該2 次違規分別裁處異議人罰鍰1800元
    ，並各記違規點數1 點，核無違誤，本件異議為無理由，應
    予駁回。
五、據上論斷，應依道路交通案件處理法第19條，裁定如主文。
中    華    民    國    99    年    1     月    11    日
                        交通法庭  法  官  楊筑婷
以上證明與原本無異。
如不服本裁定，應於裁定送達後5日內，向本院提出抗告狀。
                                  書記官  傅淑芳
中    華    民    國    99    年    1     月    11    日

司法院資訊處製作；財團法人民間司法改革基金會備份。
